【裁判字號】    98,事聲,4
【裁判日期】    980515
【裁判案由】    消債聲明異議
【裁判全文】
臺灣高雄地方法院民事裁定               98年度事聲字第4號
異  議  人  國泰世華銀行股份有限公司
即債權人
法定代理人  乙○○
代  理  人  丙○○
相  對  人  甲○○
即債務人
上列異議人與債務人甲○○間消費者債務清理事件，異議人對於
民國98年4 月9 日本院97年度司執消債更字第80號所為更生方案
認可之裁定提出異議，本裁定如下：
    主  文
異議駁回。
異議費用由異議人負擔。
    理  由
一、按消費者債務清理條例之制定，乃為使負債務之消費者得依
    本條例所定程序清理其債務，以調整其與債權人及其他利害
    關係人之權利義務關係，保障債權人之公平受償，謀求消費
    者經濟生活之更生，進而健全社會經濟之發展，消費者債務
    清理條例第一條訂有明文。而債務人有虛報債務、隱匿財產
    ，或對於債權人中之一人或數人允許額外利益，情節重大，
    法院應不認可更生方案，消費者債務清理條例第63條第1項
    亦有明文。
二、本件異議要旨略以：更生方案之條件是否公允，必須斟酌債
    務人之收入、積欠之緣由、生活支出，及所提更生方案是否
    使債權人受償金額不致過低等情，本件裁定認可之更生方案
    ，係每月1 期，每期清償新台幣（下同）20,016元，且僅清
    償6 年，清償成數僅為39.81%，實屬過低，且對債權人甚非
    公允，爰依法提出異議等語。
三、惟查，消費者債務清理條例之制定，乃為使負債務之消費者
    得依本條例所定程序清理其債務，保障債權人之公平受償，
    以謀求消費者經濟生活之更生，故除有第63條所定之情形外
    ，法院得斟酌裁量認可更生方案。爰審酌本院97年度司執消
    債更字第80號所認可之更生方案，債務人所積欠之無擔保及
    無優先權之債務總額為3,620,181 元，債務人平均每月收入
    為33,000元，每月個人必要開支除依內政部社會司所公布之
    97 年 度最低生活費10,991元外，尚需支付其父杜吉容（民
    國19 年6月14日生）之扶養費用3,276 元，平均月支出為14
    ,267 元 ，可支配餘額僅為18,733元。但債務人所提更生案
    方案中已載明願每月清償20,016元，而在清償60個月後，全
    體債權人之債權已可受償近4 成。復參酌債務人所提出之更
    生方案，債務人已盡其最大之努力及誠信，該清償方案之清
    償條件核屬公允、適當、可行，且無同條例第63條所定不應
    認可之消極事由存在。異議人雖主張上開更生方案清償成數
    過低，對債權人非屬公允云云，然消費者債務清理條例訂立
    之目的，乃在於使陷於經濟上困境之消費者，得藉更生程序
    妥適調整其與債權人及其他利害關係人之權利義務關係，保
    障債權人之公平受償，並謀求消費者經濟生活之更生，而本
    院為保障債權人之公平受償，以謀求消費者經濟生活之更生
    ，業已於認可更生方案之裁定理由中詳述本件並無不得認可
    更生方案之情形及本院認為更生條件應屬公允之理由，況還
    款期間及還款總金額並非判斷更生方案是否公允之唯一標準
    ，且本件更生方案亦無不公允之情事。是異議人執前詞指摘
    原裁定為不當，求予廢棄，為無理由，應予駁回。
中    華    民    國    98    年    5     月    15    日
                  民事第三庭  法  官  劉惠娟
上為正本係照原本作成
如不服本裁定，應於裁定送達後10日內，以書狀向本院提出抗告
，並繳納抗告費新臺幣1 千元
中    華    民    國    98    年    5     月    15    日
                              書記官  王高山


司法院資訊處製作；財團法人民間司法改革基金會備份。
